臺灣宜蘭地方法院刑事判決
111年度交易字第153號
公  訴  人  臺灣宜蘭地方檢察署檢察官
被      告  陳思濤


上列被告因公共危險案件，經檢察官提起公訴（111年度偵字第5
326號），被告因就被訴事實為有罪之陳述，經告知簡式審判程
序意旨並聽取公訴人及被告之意見，本院改依簡式審判程序審理
並判決如下：
    主  文
陳思濤駕駛動力交通工具而有吐氣所含酒精濃度達每公升零點二
五毫克以上情形，累犯，處有期徒刑捌月。
    犯罪事實
一、陳思濤於民國111年7月4日9時至12時，在宜蘭縣五結鄉噶瑪
    蘭大橋附近某飲用酒類後，致呼氣所含酒精濃度已超過每公
    升0.25毫克之狀態，竟於同日13時35分，騎乘車牌號碼000-
    000號重型機車上路。嗣於同日13時40分，行經宜蘭縣五結
    鄉溪濱路3 段與三吉二路路口前，經警攔查，並於同日13時
    48分，測得其吐氣酒精濃度每公升達0.34毫克。
二、案經宜蘭縣政府警察局移送臺灣宜蘭地方檢察署檢察官偵查
    起訴。
    理  由
壹、程序部分：
    本件被告所犯為死刑、無期徒刑、最輕本刑 3年以上有期徒
    刑以外之罪，亦非屬高等法院管轄之第一審案件，其於審理
    程序進行中，先就被訴事實為有罪之陳述，經本院告知簡式
    審判程序之旨，並聽取檢察官、被告之意見後，本院依刑事
    訴訟法第273 條之1第1項裁定，進行簡式審判程序。是本案
    證據調查，依同法第273條之2規定，不受同法第159條第1項
    、161條之2、161條之3、163條之1及164條至170條所定證據
    能力認定及調查方式限制，合先敘明。
貳、認定被告犯罪所憑證據及論罪科刑部分：
一、認定被告犯罪所憑證據及理由：　　
    上開犯罪事實，業據被告陳思濤於警詢、偵查及本院審理中
    坦承不諱（見警卷第2-3頁、偵卷第20頁、本院卷第22、27
    頁），並有宜蘭縣政府警察局交通隊當事人酒精測定紀錄表
    1紙、宜蘭縣○○○○○○○○○道路○○○○○○○○○○○0○○○號查詢駕駛人
    資料、車輛詳細資料報表各1紙附卷可稽（見警卷第6-10頁
    ），足認被告前揭任意性自白核與事實相符，應堪採信。從
    而，本件事證已臻明確，被告前開酒駕公共危險犯行堪以認
    定，應予依法論科。
二、論罪科刑：
  ㈠核被告所為，係犯刑法第185 條之3第1項第1款之駕駛動力交
    通工具而有吐氣所含酒精濃度達每公升0.25毫克以上情形罪
    。
  ㈡累犯之說明：
　　被告前因公共危險案件，經本院以①106年度交簡字第1555號
    判決判處有期徒刑5月確定，於107年7月12日易科罰金執行
    完畢，②107年度交簡字第301號判決判處有期徒刑4月確定，
    於107年6月14日易科罰金執行完畢，③109年度交簡字第586
    號判處有期徒刑6月確定，於110年9月28日執行完畢等情，
    有臺灣高等法院被告前案紀錄表1份附卷可參，被告於前案
    公共危險案件執行完畢後，再度飲酒後騎車上路，影響他人
    生命、身體、財產至鉅，顯見被告對刑罰的反應力薄弱，因
    此認為加重最低本刑，沒有罪刑不相當的疑慮，裁量後依刑
    法第47條第1項規定加重其刑。
  ㈢爰審酌被告前多次犯有同類型案件，經法院判處罪刑確定，
    並執行完畢之事實（構成累犯者不重複評價），有前述紀錄
    表可查，素行難認良好，被告竟仍不知引以為戒，再於服用
    酒類吐氣所含酒精濃度達每公升0.25毫克以上，仍無照騎乘
    機車行駛於道路，不顧公眾之安危，心存僥倖而再次犯罪，
    罔顧酒後駕車對道路交通安全及社會利益產生之危害顯然未
    知警惕，應予嚴懲；另考量被告之犯罪動機、目的，及被告
    為國中畢業之智識程度（警詢及審理自陳），從事臨時工、
    月收入新臺幣2萬元、離婚，須扶養母親及子女之生活狀況
    （被告於審理中自陳，見本院卷第28頁），暨其酒後駕駛車
    輛種類為機車之危害性、酒後駕駛酒測值每公升0.34亳克之
    酒醉程度，並念其犯後自始坦承犯行之犯後態度等一切情狀
    ，量處如主文所示之刑。
據上論斷，應依刑事訴訟法第284條之1、第273條之1第1項、第1
299條第1項前段，刑法第185條之3第1項第1款、第47條第1項，
刑法施行法第1條之1第1項，判決如主文。
本案經檢察官黃明正提起公訴，檢察官林禹宏到庭執行職務。
中　　華　　民　　國　　111 　年　　8 　　月　　31　　日
                  刑事第四庭  法  官  楊心希
以上正本證明與原本無異。
如不服本判決應於收受送達後二十日內向本院提出上訴書狀，並
應敘述具體理由；其未敘述上訴理由者，應於上訴期間屆滿後二
十日內向本院補提理由書(均須按他造當事人之人數附繕本)「切
勿逕送上級法院」。
                              書記官  邱淑秋
中　　華　　民　　國　　111 　年　　8 　　月　　31　　日
附錄本案論罪法條全文：
中華民國刑法第185條之3
駕駛動力交通工具而有下列情形之一者，處3年以下有期徒刑，
得併科30萬元以下罰金：
一、吐氣所含酒精濃度達每公升零點二五毫克或血液中酒精濃度
    達百分之零點零五以上。
二、有前款以外之其他情事足認服用酒類或其他相類之物，致不
    能安全駕駛。
三、服用毒品、麻醉藥品或其他相類之物，致不能安全駕駛。
因而致人於死者，處3年以上10年以下有期徒刑，得併科2百萬元
以下罰金；致重傷者，處1年以上7年以下有期徒刑，得併科1百
萬元以下罰金。
曾犯本條或陸海空軍刑法第54條之罪，經有罪判決確定或經緩起
訴處分確定，於十年內再犯第1項之罪因而致人於死者，處無期
徒刑或5年以上有期徒刑，得併科3百萬元以下罰金；致重傷者，
處3年以上10年以下有期徒刑，得併科2百萬元以下罰金。